【裁判字號】    98,簡上,216
【裁判日期】    980722
【裁判案由】    傷害
【裁判全文】
臺灣板橋地方法院刑事判決             98年度簡上字第216號
上  訴  人  甲○○
即  被  告
選任辯護人  宋國城律師
上列被告因傷害案件，不服本院民國98年1 月22日97年度簡字第
10600 號刑事簡易判決，提起上訴（原聲請簡易判決處刑案號：
97年度偵字第26781號），本院管轄第二審之合議庭判決如下：
    主      文
上訴駁回。
甲○○緩刑貳年，並於緩刑期內付保護管束。
    事實及理由
一、按被告以外之人於審判外之陳述，雖不符前4 條之規定，而
    經當事人於審判程序同意作為證據，法院審酌該言詞陳述或
    書面陳述作成時之情況，認為適當者，亦得為證據，刑事訴
    訟法第159 條之5 定有明文；故當事人如放棄對原供述人之
    反對詰問權，於審判程序表示同意該等傳聞證據可作為證據
    ，除法院認該傳聞證據欠缺適當性外，自可承認其證據能力
    。經查，關於本案屬於審判外陳述之傳聞證據，公訴人、被
    告甲○○及其辯護人於審判程序均同意作為證據，且經本院
    審酌該證據作成情況均無不適當之情形，是依上開規定，認
    得作為本案證據。
二、經本院審理結果，認原審判決之認事、用法、量刑均無不當
    ，應予維持，除事實部分補充「被告與乙○○為二親等之旁
    系姻親關係。」，另理由部分補充「按家庭暴力者，謂家庭
    成員間實施身體或精神上不法侵害之行為；又家庭暴力罪者
    ，謂家庭成員間故意實施家庭暴力行為而成立其他法律所規
    定之犯罪，家庭暴力防治法第2 條第1 項、第2 項分別定有
    明文。本案被告與告訴人乙○○之妻為姊弟關係（業據被告
    、乙○○、丙○○分別於警詢供證明確），則2 人即屬家庭
    暴力防治法第3 條第1 款規定之家庭成員，故被告毆打乙○○成傷，已屬家庭成員間實施身體不法侵害行為，為家庭暴
    力防治法第2 條第1 項所稱之家庭暴力，且構成刑法上之傷
    害罪，惟因家庭暴力防治法並無罰則之規定，而應依刑法傷
    害罪之規定予以論罪科刑。」外，其餘均引用附件第一審刑
    事簡易判決書（含聲請簡易判決處刑書）關於事實、證據及
    理由之記載。
三、被告以偵查中業與告訴人乙○○、丙○○和解，並經兩人撤
    回告訴為由，具狀提起上訴。然查告訴人乙○○、丙○○於
    民國97年10月1 日，即唯一一次接受偵訊時，對於檢察官詢
    問「有無和解可能？」，丙○○答稱：「我希望能和甲○○
    和解。」，乙○○則稱「我要繼續告甲○○，我已經被甲○○鬧了好幾回。」，顯然均尚未與被告達成和解；另經原審
    於98年1 月20日安排被告與告訴人等進行調解，亦因雙方皆
    未到場而不成立；且經本院遍閱偵查及原審卷宗，均無乙○○、丙○○對被告撤回本件告訴或達成和解之相關文件或表
    示，足見被告辯稱告訴人等於偵查中即已撤回告訴云云，並
    非可採，此由被告於本院98年3 月12日準備程序中稱：乙○○尚未撤回傷害告訴，我會私下再和他協調，希望能改期再
    行準備程序等語亦足證。按告訴乃論之罪，告訴人於第一審
    辯論終結前，得撤回其告訴，刑事訴訟法第238 條第1 項定
    有明文。則本件告訴人乙○○、丙○○遲至本院第二審準備
    程序時之98年4 月13日始具狀撤回告訴，已逾法定撤回告訴
    期間，自不生合法撤回告訴之效力，是被告已本件業據撤回
    告訴為由，提起上訴，請求撤銷並改諭知不受理判決，係無
    理由，應予駁回。
四、然被告前因故意犯罪受有期徒刑以上刑之宣告，執行完畢後
    5 年以內未曾因故意犯罪受有期徒刑以上刑之宣告，有臺灣
    高等法院被告全國前案紀錄表1 份在卷可憑，又業與告訴人
    乙○○、丙○○和解，並獲得其諒解，已如前述，足見被告
    甚有悔意，信其經此偵審程序，應知所警惕，諒無再犯之虞
    ，本院因認本案對被告所處之刑，以暫不執行為當，爰併依
    刑法第74條第1 項第2 款之規定予以宣告緩刑2 年，並依家
    庭暴力防治法第38條之規定，於緩刑期內付保護管束，以勵
    自新。
五、據上論斷，應依刑事訴訟法第455 條之1 第3 項、第368 條
    、第373 條，刑法第74條第1 項第2 款，家庭暴力防治法第
    38條，判決如主文。
本案經檢察官彭聖斐到庭執行職務。
中    華    民    國    98    年    7     月    22    日
                  刑事第十庭  審判長法  官  彭全曄
                                    法  官  陳正昇
                                    法  官  洪珮婷
以上正本證明與原本無異。
不得上訴。
                                    書記官  陳永訓
中    華    民    國    98    年    7     月    22    日


司法院資訊處製作；財團法人民間司法改革基金會備份。
